【裁判字號】    99,交抗,450
【裁判日期】    990531
【裁判案由】    聲明異議
【裁判全文】
臺灣高等法院臺中分院刑事裁定         99年度交抗字第450號
抗  告  人
即受處分人  甲○
上列抗告人即受處分人因違反道路交通管理處罰條例聲明異議案
件，不服臺灣臺中地方法院中華民國99年4月22日裁定（99年度
交聲字第902號）提起抗告，本院裁定如下：
    主      文
抗告駁回。
   理      由
一、本件經本院審理結果，認原審裁定並無不當，應予維持，並
    引用原審裁定記載之理由（如附件）。
二、本件抗告人即受處分人甲○提起抗告意旨略以：舉發員警於
    原審作證時稱本案違規車輛為不普遍之福特1.8或2.0的車子
    ，惟伊所駕駛之車牌號碼4973-KZ號自小客車係很普遍的福
    特TIELLAl.6車子。又伊就違規舉發通知單原本就有爭執，
    如無爭執伊何必於舉發單上，特加註「要查看監視器」字樣
    ，原審未查，推定伊對此並不爭執，而為不利伊之裁定。另
    原審率以公務員基於職務上權力，依法就特定之具體事件所
    為具有公法上效果之單方行政行為，基於公務員為公法上行
    為具有公信力之原則，推定系爭行政處分之事實為真正，亦
    有違舉證責任法律適用及事實認定之原則。爰依法提起抗告
    ，請求將原裁定予以撤銷，更為合法之裁定云云。
三、按汽車行駛至交岔路口，其行進、轉彎，應遵守燈光號誌。
    車輛面對圓形紅燈表示禁止通行，不得超越停止線或進入路
    口。汽車駕駛人，行經有燈光號誌管制之交岔路口闖紅燈者
    ，處新臺幣（下同）1800元以上5400元以下罰鍰。道路交通
    安全規則第102條第1項第1款、道路交通標誌標線號誌設置
    規則第206條第5款、道路交通管理處罰條例第53條第1項定
    有明文。又汽車駕駛人有第53條之情形者，除依原條款處罰
    鍰外，並予記違規點數3點，道路交通管理處罰條例第63條
    第1項第3款亦有明定。
四、經查，(一)證人即舉發警員盧紹剛於99年4月13日在原審調查
    中具結證稱：「當時我是執行交通稽查勤務，我是開巡邏車
    停在大富路與環中路交岔路口之大富路慢車道上，我的車頭
    是朝北的方向，當時該路口紅綠燈原本大富路是紅燈，我在
    路口停等紅燈，當大富路變綠燈時，異議人的車子行駛環中
    路由東往西，闖越環中路與大富路交岔路口，當時環中路是
    紅燈，我們認為異議人的車子有闖紅燈，當時我確認環中路
    是紅燈後，我就從原本停車的大富路左轉環中路行駛，跟在
    異議人的車子後方，我有鳴笛，也有開到異議人車子的左邊
    以手勢叫異議人停車，大概是在環中路與昌平路口停車，停
    車的位置距離上開大富路與環中路口約有1、200公尺。」（
    參原審卷第18頁背面筆錄），而抗告人甲○於99年4月13日
    在原審調查中亦供稱：「當天我確實有開車經過臺中市○○
    路與大富路交岔口，我當時是行駛在環中路往西屯方向行駛
    ，我有經過環中路、大富路交岔路口，我駛過該路口之後，
    我發現我的側面有一輛警車開過來一直追我，我不知道警車
    在追我，大約行駛有100公尺，警察把我的車輛逼到慢車道
    上指揮我停車，警方下車說我闖紅燈，我認為我沒有，當場
    開紅單叫我簽名，我說我要看監視器，當時車子很多，警察
    硬要我簽名，我只好簽名之後離開，我的車子是銀白色淺色
    的車子」（參原審卷第18頁筆錄）。綜證人盧紹剛及抗告人
    甲○前揭所言，足徵當天即98年12月8日係巡邏警員在臺中
    市○○路之慢車道上（由南往北）停等大富路與環中路路口
    之紅燈，待大富路上之紅燈轉為綠燈時，看見抗告人駕駛自
    小客車自環中路由東往西穿過該路口直行而去，巡邏警員判
    斷大富路既已轉為綠燈，則原為綠燈之環中路應已轉為紅燈
    ，於確認環中路確實為紅燈後，巡邏警員即從大富路慢車道
    上左轉環中路，追趕抗告人，大約行駛1、200公尺後即當天
    13時33分許，將抗告人之自小客車攔停並開立舉發單。而按
    巡邏警員原不認識抗告人，且馬路上人車眾多，依常理，若
    非抗告人有明顯並令警員認為違規之行為，斷無引起巡邏警
    員特別注意並予追趕開單之情。(二)經本院向舉發單位調取案
    發當時臺中市○○路與環中路路口監視器攝錄內容之光碟勘
    驗結果為：98年12月8日13時32分39秒，大富路為紅燈，32
    分40秒大富路為綠燈，32分41秒路口四面的車子均未進入路
    口，只有一部淺色（與柏油路面成深淺對比）之自小客車很
    醒目的從環中路由東往西疾駛進入路口直行而去，之後大富
    路上車子陸續進入路口川流，32分55秒一部警車由大富路邊
    邊（應係慢車道）由南往北左轉環中路疾馳而去，另大富路
    僅有兩線車道，其情形與原審卷第11-12頁所附列印照片相
    同。」（參本院卷第13頁勘驗筆錄）。此核諸盧紹剛警員前
    揭證述開立違規舉發單之經過及本件違規舉發單上記載違規
    時間為13時33分，可推斷前揭勘驗疾駛進入路口之淺色自小
    客車即係抗告人所駕駛之本件車子，前揭警車即係證人盧紹
    剛警員所駕駛之車子，且抗告人係由環中路直駛進入該路口
    。茲按32分40秒大富路轉為綠燈可以通行，相對的同時環中
    路必已轉為紅燈禁止通行，而抗告人駕車在32分41秒時快速
    的由環中路直駛進入環中路與大富路路口，大富路復僅有二
    車道，亦即由環中路進入該路口之距離極短，且除抗告人所
    駕駛之車子外，環中路上並無其他車輛進入該路口，亦即其
    他車輛應已因紅燈而停駛，是可確定抗告人駕車越過環中路
    之停止線進入該路口時，已在32分40秒之後，亦即當時環中
    路已呈紅燈，且從環中路之停止線駕車疾駛到該路口應該不
    用1秒鐘。
五、綜上，本院認抗告人本件闖紅燈直行之違規事實已甚明確，
    從而，原處分機關依道路交通管理處罰條例第53條第1項、
    第63條第1項第3款之規定，裁處抗告人罰鍰2700元，及記違
    規點數3點，並無不當，原審認本件異議為無理由，所為駁
    回異議之裁定，亦無不合。抗告人猶執前揭辯詞提起抗告，
    指摘原裁定不當，為無理由，應予駁回。
六、據上論結，應依道路交通案件處理辦法第26條，刑事訴訟法
    第412條，裁定如主文。
中    華    民    國    99    年     5    月    31    日
            刑事第七庭    審判長法  官  林  榮  龍
                                法  官  張  惠  立
                                法  官  李  秋  娟
以上正本證明與原本無異。
不得再抗告。
                                書記官  詹  錫  朋
中    華    民    國    99    年    6     月    1     日

司法院資訊處製作；財團法人民間司法改革基金會備份。
